---
title: "Lab - 1"
author: ""
date: "`r Sys.Date()`"
output: html_document
---

```{r setup, include=FALSE}
knitr::opts_chunk$set(echo = TRUE)
```

# Instruções 
<div id="boxedtext">
Antes de começar, execute o código a seguir:

`dados <- mtcars`
</div>

```{r}
dados <- mtcars
```


# Exercícios 
<div id="exercise">
**Exercício 1**: Use operadores lógicos/Booleanos para obter um resultado em que apenas as linhas onde a coluna `mpg` possui valores entre 15 e 20 (excluíndo 15 e 20).
</div>

```{r}

```

<div id="exercise">
**Exercício 2**: Use operadores lógicos/Booleanos mais uma vez para obter aquelas linhas em que os valor na coluna `cyl` é igual a 6 e diferente de 0 na coluna `am`.
</div>

```{r}


```

<div id="exercise">
**Exercício 3**: Use operadores lógicos para extrair dos dados aquelas linhas onde a coluna `gear` ou `carb` tem valor 4.
</div>

```{r}

```

<div id="exercise">
**Exercício 4**: Obtenha apenas as linhas dos dados em que as colunas  `vs`  e  `am`  têm o mesmo valor 1, tente resolver essa programação sem usar o operador `==`.
</div>


```{r}

```

<div id="exercise">
**Exercício 5**: Extraia apenas aquelas linhas em que ao menos uma das as colunas `vs`  ou `am` possui o valor 1, tente resolver essa programação sem usar `==`  ou  `!=`.
</div>


```{r}

```

