---
title: "Lab - 2"
author: ""
date: "`r Sys.Date()`"
output: html_document
---

```{r setup, include=FALSE}
knitr::opts_chunk$set(echo = TRUE)
```

### Dicas de como importar base de dados 

| Dados                       | Tipo            | Função       | Pacote           |
|-----------------------------+-----------------+--------------+------------------|
| separado por vírgula        |  (.csv)         | read.csv()   | utils (default)  |
| outros formatos delimitados | ";", "\t" , etc | read.table() | utils (default)  |
| Stata version 7-12          | (.dta)          | read.dta()   | foreign          | 		
| Stata version 13-14         | (.dta)          | readdta()    | haven            |
| SPSS                        | (.sav)          | read.spss(), read_spss()  | foreign, haven           |
| SAS                         | (.sas7bdat)     | read.sas7bdat(), read_sas() | sas7bdat, haven       |
| Excel                       | (.xls, .xlsx)   | read_excel() | readxl           |



### Exercício 1
Importe a base de dados "school.sav" do diretório `data`.

```{r}

```


### Exercício 2

- Explore a estrutura dos dados 

```{r}

```

- Apresente as primeiras linhas do data frame para entender sua estrutura
```{r}

```


### Exercício 3

Use a função `attach()` para deixar as variáveis da base de dados facilmente acessíveis

```{r}
```


### Exercise 4

Produza algumas estatísticas descritivas da variável SCORE para cada sexo PUPILSEX. Vamos produzir médias (mean), medianas (median), desvios (sd), intervalo dos dados (range), variâncias (var) e quartis (quantile)

```{r}

```


```{r}

```


```{r}

```


```{r}

```


```{r}

```


```{r}

```


### Exercício 5

Substitua os valores da variável PUPILSEX de modo que '0' torne 'F' e '1' torne 'M'.

```{r}

```
